【裁判字號】    90,易,1622
【裁判日期】    900924
【裁判案由】    傷害等
【裁判全文】
臺灣臺南地方法院刑事判決                          九十年度易字第一六二二號
    公  訴  人  臺灣台南地方法院檢察署檢察官
    被      告  丙○○
右列被告因傷害等案件，經檢察官提起公訴（九十年度偵字第一九六三號），本院判
決如左：
    主  文
丙○○連續公然侮辱人，處拘役參拾日，如易科罰金，以銀元參佰元折算壹日；又連
續傷害人之身體，處有期徒刑伍月，如易科罰金，以銀元參佰元折算壹日。
    事  實
一、丙○○前於民國八十九間年因違反森林法案件，經法院判處有期徒刑六月，緩刑
    三年確定，現仍於緩刑期間。丙○○與乙○○、甲○○○夫妻為鄰居，自八十七
    年間以來，即因鄰地通行問題致情誼不睦，丙○○因通行道路遭乙○○夫妻建築
    牆垣加以阻擋而心生不滿，竟基於概括之犯意，自民國八十九年五月初起至同年
    十月二十六日晚間十時前止，每隔約一個月左右即於台南縣六甲鄉○○村○○路
    二二一巷四十五號自宅前，公然以「幹你娘雞巴」、「你是妻生」等語高聲辱罵
    乙○○，並以「妳不是不怕人家幹，褲子脫下來」等語（均以台語發音）辱罵甲○○○，使附近住戶或不特定人出入時得以聞知，致乙○○、甲○○○之名譽遭
    受損害。嗣八十九年十月二十六日晚間十時許，丙○○與家人發生口角，乙○○
    在圍牆邊觀看，丙○○因此心生不滿，復承前公然侮辱之概括犯意，大聲以前開
    穢語辱罵乙○○及甲○○○，乙○○見狀亦不甘示弱，立即攀越兩戶間之圍牆進
    入丙○○之住宅內（侵入住宅部分，未經告訴），丙○○遂近身壓制乙○○於地
    ，並基於傷害之概括犯意以手毆打之，乙○○亦加以還擊，此時甲○○○見其夫
    有危險，亦越過圍牆進入前開住宅內（侵入住宅部分，未經告訴）欲阻止丙○○
    毆打其夫，未料丙○○復持水管抽打甲○○○，致乙○○受有頭部外傷併左眼撕
    裂傷一公分、左眼周圍挫傷血腫、下巴撕裂傷一公分、胸部挫傷、雙膝擦傷及挫
    傷、雙手擦傷、背部瘀血及挫傷等傷害；甲○○○則受有左胸多處挫傷水腫、右
    上背部多處挫傷血腫、左臂及前臂瘀傷等傷害。
二、案經乙○○、甲○○○訴請台灣台南地方法院檢察署檢察官偵查起訴。
    理  由
一、訊據被告丙○○對於右揭公然侮辱及傷害之犯罪事實於偵查中大致坦承，於本院
    審理中則稱：傷害部分，打他們係單純自衛，辱罵部分，我有罵他，但對方也有
    罵我等語，惟於偵查中否認有於八十九年十月二十六日公然侮辱告訴人甲○○○
    等情，辯稱：那些話是伊以前用來罵她的，但那天晚上沒有罵，又因乙○○在牆
    邊觀看伊家人吵架，伊一時氣憤而辱罵他，未料乙○○與其妻竟分持鋤柄、木角
    翻牆至伊家中欲打伊，伊不得已而回打他們，伊亦受傷，伊有拿水管，但忘記有
    無以水管抽打甲○○○云云。
二、惟查：
（一）關於被告公然侮辱犯行之部分：
      右揭被告公然侮辱之犯行，業經被告於本院審理中坦承：辱罵部分，我有罵他
      ，但對方也有罵我等情，並據告訴人乙○○、甲○○○於偵查中指訴至詳。此
      外，復參以被告自承其平日即有辱罵告訴人夫妻之慣行，更何況被告於當日晚
      上有飲酒，並因家人吵架而心情惡劣，當其復見告訴人夫妻在圍牆邊觀看，被
      告之憤怒與激動情緒，較之平日實有過之，於此種情況下，被告即因而辱罵告
      訴人夫妻，核屬可以預見並合於生活經驗法則之情境，應屬實在，被告前於偵
      查中辯稱其並無辱罵告訴人甲○○○云云，殊難令人信採，是被告公然侮辱告
      訴人乙○○、甲○○○之犯行，事證明確，均堪予認定。
（二）關於被告傷害犯行之部分：
      前揭被告傷害之犯行，業經被告於本院審理中坦承：有打告訴人等情，並據告
      訴人於偵查中指訴明確，復有診斷證明書四紙、拍攝告訴人受傷部位之照片八
      幅附卷可稽。至被告辯稱其係因告訴人夫妻持鋤柄、木角等工具跨越圍牆欲打
      伊，伊遂回手毆打渠等，伊並遭告訴人夫妻毆打成傷云云，復提出診斷證明書
      一紙附卷，惟縱被告此部份所言為真，亦無解於其傷害告訴人乙○○夫妻之犯
      行，是被告所辯顯不足採，其傷害告訴人乙○○、甲○○○之犯行，事證明確
      ，亦堪予認定。
三、核被告丙○○所為，公然侮辱告訴人乙○○、甲○○○部分，係犯刑法第三百零
    九條第一項之公然侮辱罪；傷害告訴人乙○○、甲○○○部分，係犯刑法第二百
    七十七條第一項之傷害罪。被告先後多次傷害犯行及先後多次公然侮辱犯行，各
    為時間緊接，手法相同，顯係各基於概括犯意反覆為之，均為連續犯，各應依刑
    法第五十六條之規定以一罪論，即連續公然侮辱罪、連續傷害罪，並加重其刑。
    被告所犯上開連續公然侮辱罪、連續傷害罪二罪之間，犯意個別，構成要件有異
    ，應予分論併罰。爰審酌被告丙○○前於民國八十九間年因違反森林法案件，經
    法院判處有期徒刑六月，緩刑三年確定，現仍於緩刑期間，此有前案紀錄表在卷
    足證，雖未構成累犯，但可供為量刑之參考，並參酌被告犯罪之動機、目的、手
    段、所生危害、犯後態度等一切情狀，分別量處如主文所示之刑，並均諭知易科
    罰金折算標準，以資懲儆。
四、據上論斷，應依刑事訴訟法第二百九十九條第一項前段，刑法第五十六條、第三
    百零九條第一項、第二百七十七條第一項、第四十一條第一項前段，罰金罰鍰提
    高標準條例第一條前段、第二條，判決如主文。
五、本案經檢察官林志峰到庭執行職務。
中      華      民      國      九十      年      九    月    二十四    日
                              臺灣臺南地方法院刑事第一庭
                                    法  官   蘇義洲
右正本證明與原本無異。
如不服本判決，應於判決送達後十日內向本院提出上訴狀( 應附繕本 )。
                                    書記官   岑  玢
中      華      民      國      九十      年      九    月    二十四    日
附錄本案論罪科刑法條全文：
刑法第二百七十七條第一項：傷害人之身體或健康者，處三年以下有期徒刑、拘役或
                          一千元以下罰金。
刑法第三百零九條第一項：公然侮辱人者，處拘役或三百元以下罰金。


司法院資訊處製作；財團法人民間司法改革基金會備份。
